---
title: "Praca domowa 2"
author: "Michał Stawikowski"
date: "`r format(Sys.time(), '%d - %m - %Y')`"
output:
  html_document:
    df_print: paged
    toc: true
    toc_float: true
    number_sections: true
---

```{r setup, include=FALSE}
knitr::opts_chunk$set(echo = TRUE)
```


# Wstęp
Celem tego raportu, będzie przedstawienie trzech różnych funkcji, których zadaniem jest przyjęcie jako argument zwykłej funkcji i zwrócenie jej wersji działającej w `NSE` - Non-standard evaluation. Na koniec porównamy szybkości działania różnych implementacji dla zróżnicowanych rozmiarów danych.

# Implementacje

## Implementacja pierwsza

Na początku napiszemy najprostszą funkcję wspierającą `NSE` i przetestujemy jej działanie.

Implementacja 
```{r}
zadanieDomowe1 <- function(f){
  function(x, value, ...) {
    value_call <- substitute(value)
    arg_list <- eval(value_call, x)
    arg <- unlist(arg_list)
    f(arg, ...)
  }  
}

```
oraz test:
```{r}
example_df <- data.frame(a = 1, b = c(1:5), c = list(a=1,b=2,c=3), f = 1:10)

minNSE <- zadanieDomowe1(min)

minNSE(example_df, b)

```

Wygląda na to, że wszystko jest ok. Sprawdźmy jednak jeszcze raz na innym przykładzie:

```{r}
example_list <- list(a = 1, b = c(1:5), c = list(a=1,b=2,c=3), f = 1:10)
y <- 4
x <- 4


lmNSE <- zadanieDomowe1(lm)

lmNSE(example_list, a~y)
```
Nadal dobrze, ale teraz sprawdźmy dla `x`:

```{r error=TRUE}
lmNSE(example_list, a~x) #Ups
```


Żeby dowiedzieć się co poszło nie tak, musimy bliżej przyjrzeć się nazwom użytych zmiennych w funkcji `zadanieDomowe1`.

```{r}
zadanieDomowe1 <- function(f){
  function(x, value, ...) { #<-------- Jak widać tutaj też 
    #siedzi nasz nieszczęsny 'x'
    value_call <- substitute(value)
    arg_list <- eval(value_call, x)
    arg <- unlist(arg_list)
    f(arg, ...)
  }  
}

```

Możemy się łatwo domyślić co się popsuło. Nasza funkcja szukając zmiennej `x` na początku sprawdziła środowisko tej funkcji, niestety nasz `x` siedzi poza funkcją. Nie ma jednak co się załamywać, bo z pomocą przychodzi nam druga implementacja.

## Implementacja druga

```{r}
zadanieDomowe2 <- function(f){
  function(x, value, ...) {
    value_call <- substitute(value)
    env <- list2env(x, parent = parent.frame()) # <--nowa linijka
    arg_list <- eval(value_call, env)
    arg <- unlist(arg_list)
    f(arg, ...)
  }  
}

```

W celu uniknięcia błędu z poprzedniej funkcji tym razem będziemy trochę sprytniejsie i jako argument do funkcji `eval`
przekażemy też środowisko rodzica jako `parent.frame()`.
Sprawdźmy czy to pomoże.

```{r}
lmNSE <- zadanieDomowe2(lm)

lmNSE(example_list, a~x)
```
Tym razem wszystko poszło tak jak powinno. Możemy przejść do ostatnie implementacji.

## Ostatnia Implementacja

```{r}
library(rlang)
zadanieDomowe3 <- function(f){
  function(x, value, ...) {
    value_call <- enquo(value) #<---- coś nowego
    arg <- eval_tidy(value_call,x) #<---- też coś nowego
    f(arg, ...)
  }  
}

```

W tej implementacji skorzystaliśmy z pakietu `rlang` i zamiast funkcji `substitute` oraz `eval` skorzystaliśmy z `enquo` oraz `eval_tidy`. W uproszczeniu główną różnicą między enquo a substitute jest to, że pierwsza funkcja dodatkowo tworzy odniesienie do całego środowiska swojego argumentu, które może być zinterpetowane przez eval_tidy.

Sprawdźmy czy ta funkcja poradzi sobie z naszym podstępnym `x`-em.

```{r}
lmNSE <- zadanieDomowe3(lm)

lmNSE(example_list, a~x)
```

Udało się. Zatem teraz możemy przejść do porównywania szybkości naszych funkcji.

# Benchmark


```{r warning=FALSE, message=FALSE, echo=FALSE, results="hide", message=FALSE, warning=FALSE, fig.show="hide", include=FALSE, fig.keep="none"}
library(hrbrthemes)
library(viridis)
library(microbenchmark)
library(ggplot2)
library(gridExtra)
library(cowplot)
library(ggpubr)
options(microbenchmark.unit="ms")
### MIN

funkcja = min
n = 100
example_list = list(a = rnorm(n,0,1))

wyniki = data.frame()
NSEf <- zadanieDomowe1(funkcja)
wyniki = rbind(wyniki, microbenchmark(
  Pierwsza = NSEf(example_list, a)
))
NSEf <- zadanieDomowe2(funkcja)
wyniki = rbind(wyniki, microbenchmark(
  Druga = NSEf(example_list, a)
))
NSEf <- zadanieDomowe3(funkcja)
wyniki = rbind(wyniki, microbenchmark(
  Trzecia = NSEf(example_list, a)
))
wyniki = rbind(wyniki, microbenchmark(
  Normalna_funkcja = funkcja(example_list$a)
))

p1 <- ggplot(data = summary(wyniki), aes(x = expr, y = mean, fill = expr))+
  geom_bar(stat = "identity") + 
  geom_text(aes(x=expr,y=mean,label=mean),vjust=-.5) +
  scale_fill_viridis(discrete = T) +
  theme(legend.position = "none") +
  xlab("Funkcja") + 
  ylab("Sredni czas [ms]") +
  ggtitle("min - 100 obserwacji")

### MEAN

funkcja = mean
n = 1000
example_list = list(a = rnorm(n,0,1))

wyniki = data.frame()
NSEf <- zadanieDomowe1(funkcja)
wyniki = rbind(wyniki, microbenchmark(
  Pierwsza = NSEf(example_list, a)
))
NSEf <- zadanieDomowe2(funkcja)
wyniki = rbind(wyniki, microbenchmark(
  Druga = NSEf(example_list, a)
))
NSEf <- zadanieDomowe3(funkcja)
wyniki = rbind(wyniki, microbenchmark(
  Trzecia = NSEf(example_list, a)
))
wyniki = rbind(wyniki, microbenchmark(
  Normalna_funkcja = funkcja(example_list$a)
))

p2 <- ggplot(data = summary(wyniki), aes(x = expr, y = mean, fill = expr))+
  geom_bar(stat = "identity") + 
  geom_text(aes(x=expr,y=mean,label=mean),vjust=-.5) +
  scale_fill_viridis(discrete = T) +
  theme(legend.position = "none") +
  xlab("Funkcja") + 
  ylab("Sredni czas [ms]") +
  ggtitle("mean - 1000 obserwacji")

#lm

funkcja = lm
n = 100000
example_list = list(a = rnorm(n,0,1), b = runif(n,0,1))

wyniki = data.frame()
NSEf <- zadanieDomowe1(funkcja)
wyniki = rbind(wyniki, microbenchmark(
  Pierwsza = NSEf(example_list, a~b)
))
NSEf <- zadanieDomowe2(funkcja)
wyniki = rbind(wyniki, microbenchmark(
  Druga = NSEf(example_list, a~b)
))
NSEf <- zadanieDomowe3(funkcja)
wyniki = rbind(wyniki, microbenchmark(
  Trzecia = NSEf(example_list, a~b)
))
wyniki = rbind(wyniki, microbenchmark(
  Normalna_funkcja = lm(a~b, data = example_list)
))

p3 <- ggplot(data = summary(wyniki), aes(x = expr, y = mean, fill = expr))+
  geom_bar(stat = "identity") + 
  geom_text(aes(x=expr,y=mean,label=mean),vjust=-.5) +
  scale_fill_viridis(discrete = T) +
  theme(legend.position = "none") +
  xlab("Funkcja") + 
  ylab("Sredni czas [ms]") +
  ggtitle("lm - 100000 obserwacji")


#unlist

funkcja = unlist
n = 10000
example_list = list(a = list(rozklad1 = rnorm(n,0,1), rozklad2 = runif(n,0,1)))

wyniki = data.frame()
NSEf <- zadanieDomowe1(funkcja)
wyniki = rbind(wyniki, microbenchmark(
  Pierwsza = NSEf(example_list, a)
))
NSEf <- zadanieDomowe2(funkcja)
wyniki = rbind(wyniki, microbenchmark(
  Druga = NSEf(example_list, a)
))
NSEf <- zadanieDomowe3(funkcja)
wyniki = rbind(wyniki, microbenchmark(
  Trzecia = NSEf(example_list, a)
))
wyniki = rbind(wyniki, microbenchmark(
  Normalna_funkcja = funkcja(example_list$a)
))

p4 <- ggplot(data = summary(wyniki), aes(x = expr, y = mean, fill = expr))+
  geom_bar(stat = "identity") + 
  geom_text(aes(x=expr,y=mean,label=mean),vjust=-.5) +
  scale_fill_viridis(discrete = T) +
  theme(legend.position = "none") +
  xlab("Funkcja") + 
  ylab("Sredni czas [ms]") +
  ggtitle("unlist - 20000 obserwacji")

# unlist use.names = FALSE

funkcja = unlist
n = 50000
example_list = list(a = list(rozklad1 = rnorm(n,0,1), rozklad2 = runif(n,0,1)))

wyniki = data.frame()
NSEf <- zadanieDomowe1(funkcja)
wyniki = rbind(wyniki, microbenchmark(
  Pierwsza = NSEf(example_list, a)
))
NSEf <- zadanieDomowe2(funkcja)
wyniki = rbind(wyniki, microbenchmark(
  Druga = NSEf(example_list, a)
))
NSEf <- zadanieDomowe3(funkcja)
wyniki = rbind(wyniki, microbenchmark(
  Trzecia = NSEf(example_list, a)
))
wyniki = rbind(wyniki, microbenchmark(
  Normalna_funkcja = funkcja(example_list$a, use.names = FALSE)
))

p5 <- ggplot(data = summary(wyniki), aes(x = expr, y = mean, fill = expr))+
  geom_bar(stat = "identity") + 
  geom_text(aes(x=expr,y=mean,label=mean),vjust=-.5) +
  scale_fill_viridis(discrete = T) +
  theme(legend.position = "none") +
  xlab("Funkcja") + 
  ylab("Sredni czas [ms]") +
  ggtitle("unlist z use.names = FALSE - 100000 obserwacji")




```
```{r, echo=FALSE}
p1
p2
p3
p4
p5
```

# Wnioski

Dla funkcji `min` i `mean` i małej liczby obserwacji bez zaskoczenia zwykła funkcja radzi sobie najlepiej, zaś funckja używająca funkcji z biblioteki `rlang` najgorzej. Sytuacja zaskakująco zmienia się w przypadku funckji `lm` - gdzie zwykła funkcja (przy wywołaniu korzystającym z NSE) działa wolniej od funkcji z impletentacją z biblioteki `rlang` (może być to związane z implementacją NSE w lm). Interesujące jest też to, że czasami pierwsza funkcja jest szybsza od drugiej. Przy dużej ilości danych funkcje osiągają podobny czas wykonywania, choć na koniec czeka nas jeszcze jedna niespodzianka - zwykły unlist z use.name ustawionymi na FALSE bezlitośnie rozbił swoich oponentów